【裁判字號】    97,易,74
【裁判日期】    970331
【裁判案由】    竊盜
【裁判全文】
臺灣屏東地方法院刑事判決                97年度易字第74號
公  訴  人  臺灣屏東地方法院檢察署檢察官
被      告  甲○○
                    （現在臺灣屏東看守所觀察、勒戒中）
上列被告因竊盜等案件，經檢察官提起公訴（96年度偵字第7437
、7766號），本院判決如下：
    主  文
甲○○於夜間侵入住宅竊盜，累犯，處有期徒刑壹年；又竊盜，
累犯，處有期徒刑肆月；又竊盜，累犯，處有期徒刑伍月。應執
行有期徒刑壹年柒月。
    事  實
一、甲○○前於民國91年間，因恐嚇取財、竊盜案件，經本院各
    判處有期徒刑2年、1年，應執行有期徒刑2年10月確定，於
    92年12月29日假釋付保護管束，迄93年9月24日縮刑期滿，
    未經撤銷假釋，視為執行完畢。詎仍不知悔改，復分別意圖
    為自己不法之所有，行為如下：
    (一)於96年9月20日夜間7時許，侵入丁○○位於屏東縣東港鎮
      ○○路○段291巷28號大門未鎖之住宅，從該處客廳之辦公
      桌上，徒手竊取丁○○所有之行動電話手機1支（國際牌
      、型號VS3、銀色、序號00000000000000、價值約新臺幣
      【下同】1,000元），得手後旋至不知情之郭德安所經營
      位於屏東縣東港鎮○○○路124號「聯強流通」之通訊行
      變賣，得款300元（郭德安已轉賣其他消費者）。
    (二)於96年11月10日下午2時30分許，在丙○○位於屏東縣東
      港鎮○○街133巷31號住處之後方空地，徒手竊取丙○○
      所有之白鐵櫃1個（重量41公斤、價值約6,000元），得手
      後旋至不知情之林鋆星所經營位於屏東縣東港鎮○○里段
      892號從事資源回收之「金鑫商行」變賣，得款2,400元（
      林鋆星已轉賣上游廠商）。
    (三)於96年12月4日清晨6時10分許，在乙○○位於屏東縣東港
      鎮○○街某處之工地（中國國民黨黨部左側），徒手竊取
      乙○○所有之白鐵條3支（價值約1,000元），得手後正欲
      離去，適為乙○○於6時19分許發現，即以現行犯逮捕並
      報警處理（扣案白鐵條3支已發還乙○○）。
二、嗣警執行查贓勤務時，始循線查獲上揭事實(一)部分。另警獲
    報查獲上揭事實(三)部分時，甲○○於有偵查犯罪職權之公務
    員發覺前，主動向警自首上揭事實(二)部分。
三、案經屏東縣警察局東港分局報告臺灣屏東地方法院檢察署檢
    察官偵查起訴。
    理  由
一、按被告以外之人於審判外之言詞或書面陳述，除法律有規定
    者外，不得作為證據，刑事訴訟法第159條第1項定有明文。
    但被告以外之人於審判外之陳述，雖不符合同法第159條之1
    至第159條之4之規定，而經當事人於審判程序同意作為證據
    ，法院審酌該言詞陳述或書面陳述作成時之情況，認為適當
    者，亦得為證據。當事人、代理人或辯護人於法院調查證據
    時，知有第159條第1項不得為證據之情形，而未於言詞辯論
    終結前聲明異議者，視為有前項之同意，刑事訴訟法第159
    條之5定有明文。今證人丁○○、郭德安、丙○○、林鋆星
    、乙○○於警詢中之證述、證人郭德安於偵訊中之結證，雖
    屬傳聞證據，但被告均同意作為證據（見本院卷第26頁），
    本院審酌上開證據資料製作時之情況，尚無違法不當及證明
    力明顯過低之瑕疵，亦認為以之作為證據應屬適當，即有證
    據能力。
二、訊據被告甲○○對上揭事實(二)(三)坦承不諱，並坦承變賣事實
    (一)失竊行動電話一節，惟矢口否認有事實(一)竊盜犯行，辯稱
    ：該手機係於96年9月初，向綽號「林仔」之不詳成年男子
    購得云云。經查：
    (一)被告坦承事實(二)部分，核與證人丙○○於警詢中指證失竊
      情節無違，並經證人林鋆星於警詢證述收購情節屬實，復
      有收受物品、舊貨、五金廢料或廢棄物登記表影本1紙、
      失竊現場照片1張附卷可稽，足見被告自白與事實相符，
      事證明確，其竊盜犯行堪以認定，應予依法論科。
    (二)被告坦承事實(三)部分，核與證人乙○○於警詢中指證失竊
      情節相符，復有贓物認領保管單1紙、失竊現場照片1張附
      卷可憑，足見被告自白與事實相符，事證明確，其竊盜犯
      行堪以認定，應予依法論科。
    (三)就事實(一)部分，依證人丁○○於警詢中指證失竊情節綦詳
      ，並經證人郭德安於警詢、偵訊中證述收購情節屬實，復
      有手機讓渡書影本、被告變賣時留存之身分證影本、通聯
      調閱查詢單、中華民國96年日出日沒時刻表各1份、失竊
      現場照片3張附卷可考。據此，該手機於96年9月20日夜間
      7時許在丁○○住宅始失竊，當晚即由被告變賣予郭德安
      之事實，足堪認定，則被告所辯該手機係於96年9月初向
      「林仔」購得云云，在時間上顯屬不可能，由此觀之，並
      無合理懷疑存在，該手機自係被告所竊取無疑。綜上，亦
      事證明確，被告所辯顯係卸責之詞，殊無可採，其竊盜犯
      行堪以認定，應予依法論科。
三、核被告所為事實(一)部分，係犯刑法第321條第1項第1款夜間
    侵入住宅之加重竊盜罪；事實(二)(三)部分，均係犯刑法第320
    條第1項之普通竊盜罪。被告所為上開竊盜犯行，犯意各別
    ，行為互殊，應分論併罰之。被告前有如事實欄所載之罪刑
    執行情形，有臺灣高等法院被告前案紀錄表附卷可參，其受
    徒刑之執行完畢，5年以內故意再犯本件有期徒刑以上之罪
    ，均為累犯，應各加重其刑。被告自首事實(二)部分，有被告
    警詢筆錄、警員李益孫偵查報告在卷可證，因節省司法資源
    ，可徵悔悟之心，爰依刑法第62條前段規定，減輕其刑，並
    先加後減之。爰審酌被告年輕力壯，不思循正途賺取金錢，
    竟一味貪圖他人財物，其竊盜等多項犯罪前科，有上開前案
    紀錄表可佐，可知素行不良，猶飾詞否認事實(一)之犯行，浪
    費司法資源，此部分犯後態度不佳，惟念其行竊手段平和，
    事實(一)之被害人財產損失不高，事實(三)之被害人財產損失已
    復原，事實(二)因被告自首酌予減刑，及其坦承事實(二)(三)，仍
    應鼓勵等一切情狀，各量處如主文所示之刑，再定其應執行
    之刑，以示懲儆。
據上論斷，應依刑事訴訟法第299條第1項前段，刑法第321條第1
項第1款、第320條第1項、第47條第1項、第62條前段、第51條第
5款，刑法施行法第1條之1，判決如主文。
本案經檢察官李賜隆到庭執行職務
中    華    民    國    97    年    3     月    31    日
                  刑事第四庭    審判長法  官  莊鎮遠
                                      法  官  王炳人
                                      法  官  蔡嘉裕
以上正本證明與原本無異。
如不服本判決，應於收受本判決送達後10日內，向本院提出上訴
書狀（應敘述具體理由並附繕本），其未敘述上訴理由者，至遲
應於上訴期間屆滿後20日內，向本院補提理由書狀，切勿逕送上
級法院。
中    華    民    國    97    年    3     月    31    日
                                      書記官  許倬維
附錄論罪科刑法條：
刑法第320條第1項
意圖為自己或第三人不法之所有，而竊取他人之動產者，為竊盜
罪，處5年以下有期徒刑、拘役或5百元以下罰金。
刑法第321條第1項第1款
犯竊盜罪而有左列情形之一者，處6月以上、5年以下有期徒刑：
一  於夜間侵入住宅或有人居住之建築物、船艦或隱匿其內而犯
    之者。


司法院資訊處製作；財團法人民間司法改革基金會備份。
